臺灣高等法院高雄分院刑事裁定　　　　　 96年度抗字第202號
抗　告　人
即 聲 請人
即　被　告　甲○○
　　　　　　　　　　　（現於臺灣屏東看守所羈押中）
上列抗告人因違反毒品危害防制條例，聲請具保停止羈押，不服
臺灣屏東地方法院中華民國96年5月28日裁定（96年度偵聲字第
54號），提起抗告，本院裁定如下：
    主  文
抗告駁回。
    理  由
一、聲請意旨略以：本件被告所涉犯行業經證人指述，並有通訊
    監察譯文可參，已無串證之虞；且本件第一次偵訊庭距95年
    4 月4 日庭訊已逾2 月以上，若被告欲串證，亦早已串證完
    畢；被告與妻子吳燕萍同遭羈押、禁見，使子女失去父、母
    照顧，乃欠缺手段之妥當性，顯違比例原則。此外，檢察官
    所指擔心被告恐嚇證人乙節，亦屬臆測之詞，檢察官押人取
    供之目的，有違無罪推定原則，爰請准許被告交保停止羈押
    云云。
二、按對被告所執行之羈押，其本質上係屬為保全被告使刑事訴
    訟程序得以順利進行或為保全證據或為擔保嗣後刑之執行程
    序而對被告所實施剝奪其人身自由之強制處分，是被告有無
    羈押之必要，當由法院以有無上述羈押之目的而依職權進行
    目的性裁量。又羈押被告之審酌，並非在行被告係有罪、無
    罪之調查，而係以被告所犯罪嫌是否重大，有無羈押原因及
    必要性，資為是否羈押之依據，因之羈押所稱之犯罪嫌疑重
    大，自與有罪判決須達毫無懷疑之有罪確信之心證有所不同
    ，且羈押審查關於證據取捨，係採自由證明原則，有別於實
    體判決所採之嚴格證明原則；且按刑事訴訟法第101 條第1
    項規定所謂「被告犯罪嫌疑重大」，只需檢察官提出之證據
    在形式上足以證明被告犯罪嫌疑已足，至於證據之證據能力
    及證明力如何，均為審判期日調查之事項，並非審核被告應
    否羈押時，法院應予調查之事項。次按偵查中法院為具保停
    止羈押之決定時，除有第114 條及本條第2 項之情形者外，
    應徵詢檢察官之意見，刑事訴訟法第110 條第4 項定有明文
    。
三、查被告甲○○因違反毒品危害防制條例案件，前經原審訊問
    後，認其涉犯毒品危害防制條例第4 條第1 項、第2 項之罪
    ，犯罪嫌疑重大，有事實足認有勾串共犯或證人之虞，且所
    犯為死刑、無期徒刑或最輕本刑為7 年以上有期徒刑之罪，
    非予羈押顯難進行追訴、審判或執行，有羈押之必要，而依
    刑事訴訟法第101 條第1 項第2 款、第3 款規定，予以羈押
    ，並禁止接見、通信。茲查該案件仍在偵查中，被告及被告
    之母聲請具保停止羈押，前經原審發函徵詢檢察官之意見，
    檢察官以本件經於96年4 月23日在屏東縣警察局東港分局實
    行對質，並告以通訊監察意旨，被告仍辯稱不復記憶云云，
    被告之辯護人更直接表明進入審理程序再問等語，顯見被告
    欲於審判時，待被告間、被告與證人間就相關事項討論完畢
    後，方欲具體答辯，且證人有在被告面前無法自由陳述之情
    ，足認被告顯有欲勾串同案被告及證人之情形；又檢察官業
    已發文東港分局查明被告及其餘共同被告販賣毒品人數之多
    寡及販賣之數量，1 次將所有向被告等人購買毒品之毒犯清
    查完畢，以積極補強證據，並循線追查上游毒販，且確已發
    現新增之證人及通訊監察譯文指訴被告販毒罪嫌；為求發現
    真實、減少起訴後司法資源之耗費，檢察官乃逐一調查事證
    、訊問證人，希望在偵查中將全部事證調查完畢，故認被告
    仍有羈押禁見之必要，此有臺灣屏東地方法院檢察署96年5
    月21日之檢察官意見書1 份在卷可稽。原審審閱被告犯行相
    關卷證後，認被告所涉毒品危害防制條例第4 條第1 項、第
    2 項販賣第一級、第二級毒品罪之犯罪嫌疑仍然重大，且此
    分別係死刑、無期徒刑或最輕本刑為7 年以上有期徒刑之重
    罪，是刑事訴訟法第101 條第1 項第3 款之羈押原因仍然存
    在；且目前檢察官仍積極進行被告與證人之對質及清查向被
    告購買毒品之人等偵查作為中，參以檢察官上開意見及偵查
    情形，亦足認被告仍有勾串共犯或證人之虞；至聲請意旨雖
    以被告與妻子同遭羈押，子女無父母照顧等語請求准予被告
    具保停止羈押，惟被告之母即聲請人蔡王採端本即得照顧被
    告之子女，被告之子女尚無乏人照料之虞，且刑事訴訟程序
    關於被告羈押之執行，係為確保國家司法權對犯罪之追訴處
    罰及保障社會安寧秩序而採取之必要手段，與受處分人個人
    自由及家庭生活機能之圓滿，難免衝突，不能兩全，今本件
    前開羈押之原因既仍存在，復未據聲請人提出具體事證敘明
    其聲請停止羈押所保障法益之迫切性及優越性，其聲請即難
    准許，從而原審審酌比例原則及必要性原則後，認有繼續執
    行羈押及禁止接見、通信之必要，且該羈押之必要性尚無從
    以具保或限制住居等手段替代。此外，聲請人所舉請求具保
    停止羈押之理由核與刑事訴訟法第114 條各款所規定之情形
    不符。綜上，聲請人聲請具保停止羈押，難認有理由，則原
    審所為聲請駁回之裁定，尚無不當。
四、抗告意旨，雖指稱：有關檢察官96年4 月23日屏東縣東港
    分局中，並非使證人與被告對質。另有關檢察官以強勢之
    手段，甚至要求被告之選任辯護人樓嘉君律師，就其提示證
    人筆錄時，要求樓嘉君律師不得在場，不得知悉證人之姓名
    。被告選任辯護人樓嘉君律師既就檢察官所提示之證人之
    姓名均無法知悉，試問，如何與被告討論案情及找出有利之
    方向為其答辯，且進入審判中進行交互詰問程序，此乃本次
    刑事訴訟法修正之最大目的及屬於正當之法律程序，然竟可
    以此為臆測被告有串供或串證之虞，實在違反刑事訴訟法第
    154 條之無罪推定主義，尤見檢察官乃有彈劾主義及警察國
    家之心態甚明。再者，本件羈押之前，被告均按時到庭，
    試問，若欲串供、串證早已經完成，焉須要羈押後，再串證
    、串供？又查，既然原檢察官已在96年4 月23日傳訊證人
    到庭，從而，顯見，被告焉如何再與證人串證、串供？況且
    交互詰問乃屬攻破串證、串供之利器，而本件既有通訊監察
    書，有證人具結完成，則試問被告如何串證？串供？又所
    謂循線查獲上手乙節，理應另外分案偵查，與被告之羈押並
    無必然性，況且，今天被告羈押迄今檢察官從未訊問被告有
    無上手乙節為調查。再加上，在96年4 月23日庭訊檢察官
    即在選任辯護人樓嘉君律師面前暗示要被告承認，否則將繼
    續羈押，尤見原檢察官「押人取供」之心態甚明。
五、惟查被告甲○○因原審訊問後，認其涉犯毒品危害防制條例
    第4 條第1 項、第2 項販賣第一、二級毒品，嫌疑重大，有
    事實足認有勾串共犯或證人之虞，且所犯為死刑或無期徒刑
    或有期徒刑7 年以上之重罪，非予羈押，顯難進行追訴、審
    判或執行，且有羈押之必要，乃裁定被告應予羈押，並禁止
    接見及通信。茲審核被告羈押之原因，依然存在，並不能因
    具保使其羈押原因消滅。則原審所為駁回其具保停止羈押之
    裁定，尚屬允當。抗告意旨，仍執前詞，指摘原裁定不當，
    難認有理由，應予駁回。
據上論斷，應依刑事訴訟法第412條，裁定如主文。
中　　華　　民　　國　　96　　年　　7 　　月　　26　　日
                  刑事第三庭    審判長法  官  周賢銳
                                      法  官  黃仁松
                                      法  官  謝宏宗
以上正本證明與原本無異。
本件裁定不得再抗告。
中　　華　　民　　國　　96　　年　　7 　　月　　27　　日
                                      書記官  熊惠津
                                                      Ｆ
